臺灣橋頭地方法院刑事判決　
111年度審金訴字第116號
公  訴  人  臺灣橋頭地方檢察署檢察官  
被      告  駱偉民


                    (現另案於法務部○○○○○○○○○執                      行中)
上列被告因恐嚇取財等案件，經檢察官提起公訴（111年度偵字
第3336號），被告於準備程序中就被訴事實為有罪之陳述，經本
院告知簡式審判程序之旨，並聽取被告與公訴人之意述，本院合
議庭裁定由受命法官獨任進行簡式審判程序，判決如下：
    主  文
丁○○共同犯洗錢防制法第十四條第二項、第一項之洗錢未遂罪，
處有期徒刑肆月，併科罰金新臺幣壹萬元，罰金如易服勞役，以
新臺幣壹仟元折算壹日。
    事  實
一、丁○○曾加入詐欺集團擔任提領車手工作，其明知社會上層出
    不窮之詐欺集團或不法份子，或為掩飾不法行徑，或為隱匿
    不法所得，或為逃避追查，常使用他人帳戶進行存、提款及
    轉帳，客觀上應可預見提供個人所有金融帳戶交付他人使用
    或供他人收受款項，可能供犯罪集團作為詐欺取財或其他財
    產犯罪之工具，且倘有被害人將款項匯入再依指示提領並轉
    交予他人，除可產生遮斷資金流動軌跡以逃避國家追訴、處
    罰之效果外，亦已參與犯罪集團實施犯罪，竟仍應真實姓名
    年籍不詳自稱「何家峰」之友人要求，基於縱上開結果發生
    ，亦不違反其本意之恐嚇取財及掩飾、隱匿犯罪所得去向、
    所在之洗錢之不確定犯意，於民國109年11月5日前之某日，
    在其位於高雄市○○區○○街00巷0號4樓之1之住處附近某處，
    將不知情之其女友羅芸錡(所涉幫助恐嚇取財部分，業經臺
    灣橋頭地方檢察署檢察官以110年度偵字第5513號為不起訴
    處分確定)所申設之高雄銀行橋頭科學園區分行帳號000-000
    000000000號帳戶(下稱高銀帳戶)資料借予「何家峰」及其
    所屬犯罪集團成年成員使用(下稱甲集團，無證據證明該集
    團有未成年成員)；嗣「何家峰」與其所屬甲集團成年成員
    於取得上開高銀帳戶資料後，即與丁○○共同意圖為自己不法
    之所有，基於恐嚇取財及洗錢之犯意聯絡，先由甲集團成員
    於不詳時間、地點，以渠等所架設鴿網擄獲甲○○家人所放飛
    訓練之賽鴿後，復於109年11月5日上午9時30分許，由甲集
    團不詳成年成員依該賽鴿腳環上所載之電話號碼，以簡訊通
    知方式向甲○○家人恫稱已擄獲其放飛訓練之賽鴿，如欲取回
    賽鴿，則需匯款新臺幣(下同)1萬2,085元至上開高銀帳戶內
    等語，經甲○○家人得知上開簡訊內容後，因而心生畏懼，遂
    通知甲○○依甲集團該不詳成員指示，於同日上午10時30分許
    ，以網路銀行轉帳之方式，將1萬2,085元匯至上開高銀帳戶
    內而恐嚇取財得逞，而遭擄之賽鴿旋於甲○○匯款後10分鐘後
    飛回鴿舍。嗣丁○○依「何家峰」之指示，持上開高銀帳戶之
    提款卡欲提領前開款項時，因上開高銀帳戶另涉及臺灣雲林
    地方法院所審理之楊俊欽被害案件(業經臺灣雲林地方法院
    以110年度金訴字第82號判決確定在案)而遭銀行予以凍結(
    該帳戶於同日下午4時57分已設為警示帳戶)，致其未能提領
    上開款項交予「何家峰」，以致未能洗錢得逞。嗣經高雄銀
    行通知甲○○，甲○○乃報警處理後，始經警循線查悉上情。
二、案經甲○○訴由高雄市政府警察局左營分局報告臺灣橋頭地方
    檢察署檢察官偵查起訴。
    理  由
一、本案被告丁○○所犯，均係死刑、無期徒刑、最輕本刑為3年
    以上有期徒刑以外之罪，被告於本院準備程序中就前揭被訴
    事實均為有罪之陳述，經本院告知簡式審判程序之旨，並聽
    取被告及公訴人之意見後，本院認無不得或不宜改依簡式審
    判程序進行之處，爰依刑事訴訟法第273條之1第1項、第284
    條之1之規定，本院合議庭裁定由受命法官獨任進行簡式審
    判程序，合先敘明。
二、認定犯罪事實之證據及理由：
    前揭犯罪事實，業據被告丁○○於警詢、偵查及本院審理中均
    坦承不諱（見偵二卷第14至18、159、161頁；審金訴卷第43
    、51頁），核與證人羅芸錡於警詢及偵查中所證述其將上開
    高銀帳戶借予被告使用之情節，以及證人即告訴人甲○○於警
    詢及偵查中所證述其家人遭受甲集團實施恐嚇而心生畏懼，
    因而依指示匯款至上開高銀帳戶之情節及過程均大致相符（
    見偵二卷第26至29、43、44、155至157頁），並有告訴人所
    提供之網路銀行匯款證明擷圖照片1張、高雄銀行橋頭科學
    園區分行109年12月18日高銀密橋科字第10900000011號函暨
    所檢附上開高銀帳戶之客戶中文資料查詢及交易明細表、告
    訴人之雲林縣政府警察局北港分局北港派出所受理詐騙帳戶
    通報警示簡便格式表及內政部警政署反詐騙諮詢專線紀錄表
    (案件編號：0000000000)各1份、被告之臺灣雲林地方檢察
    署檢察官110年度偵字第4199號起訴書及臺灣雲林地方法院1
    10年度金訴字第82號刑事判決書各1份在卷可稽(見偵一卷第
    5至15頁；偵二卷第45、47、49、51至57、59至61頁、第63
    至73頁〈均正面〉、第79、81、245至247頁)；基此，足認被
    告上揭任意性之自白核與前揭事證相符，足堪採為認定被告
    本案犯罪事實之依據。綜上所述，本案事證已臻明確，被告
    上開所為恐嚇取財及洗錢未遂等犯行，俱堪予認定。
三、論罪科刑部分：
　㈠按刑法第346條第1項之恐嚇取財罪，與同法第339條第1項之
    詐欺取財罪，二者之區別，在於前者係施用使人心生畏怖之
    恐嚇手段，致被害人心生畏懼，明知不應交付財物而交付，
    後者則係施用詐術手段，使人陷於錯誤，誤信為應交付財物
    而交付（最高法院30年上字第668號判例參照）。上開之恐
    嚇手段，常以虛假之事實為內容，故有時亦不免含有詐欺之
    性質，縱含有詐欺性之恐嚇取財行為，足使人心生畏懼時，
    自應僅論以高度之恐嚇取財罪（最高法院著有84年度臺上字
    第1993號判決意旨、臺灣高等法院95年度上訴字第1826號判
    決意旨、臺灣高等法院暨所屬法院96年法律座談會刑事類提
    案第15號研討結果意旨可資參照）。經查，本案甲集團不詳
    成年成員依賽鴿腳環上所載之電話號碼，以簡訊通知方式向
    告訴人家人恫稱已擄獲其放飛訓練之賽鴿，如欲取回賽鴿，
    則需匯款1萬2,085元至上開高銀帳戶內等語，以恫嚇告訴人
    家人，致告訴人家人因擔心賽鴿無法返回，為贖回賽鴿，遂
    由告訴人依指示交付贖款等節，已據告訴人於警詢及偵查中
    證述甚詳；則揆以前揭判決意旨，甲集團成員此部分所為，
    自屬恐嚇取財行為無訛。　　
  ㈡次按洗錢防制法於105年12月28日修正公布，於106年6月28日
    生效施行（下稱新法）。修正前該法（下稱舊法）將洗錢行
    為區分為將自己犯罪所得加以漂白之「為自己洗錢」，及明
    知是非法資金，卻仍為犯罪行為人漂白黑錢之「為他人洗錢
    」，且依不同之犯罪態樣分別規定不同之法定刑度。惟洗錢
    犯罪之本質在於影響合法資本市場並阻撓偵查，不因為自己
    或為他人洗錢而有差異，且洗錢之行為包含處置（即將犯罪
    所得直接予以處理）、多層化（即為使偵查機關難以追查金
    流狀況，以迂迴層轉、化整為零之多層化包裝方式，掩飾或
    隱匿特定犯罪所得），及整合（即收受、持有或使用他人犯
    罪所得，使該犯罪所得披上合法之外衣，回歸正常金融體系
    ）等各階段行為，模式不祇一端，上開為自己或為他人洗錢
    之二分法，不僅無助於洗錢之追訴，且徒增實務認定事實及
    論罪科刑之困擾。故為澈底打擊洗錢犯罪，新法乃依照國際
    防制洗錢金融行動工作組織（FinancialActionTaskForce，
    下稱FATF）40項建議之第3項建議，並參採聯合國禁止非法
    販運麻醉藥品和精神藥物公約及聯合國打擊跨國有組織犯罪
    公約之洗錢行為定義，將洗錢行為之處置、多層化及整合等
    各階段，全部納為洗錢行為，而於新法第2條規定：「本法
    所稱洗錢，指下列行為：一、意圖掩飾或隱匿特定犯罪所得
    來源，或使他人逃避刑事追訴，而移轉或變更特定犯罪所得
    。二、掩飾或隱匿特定犯罪所得之本質、來源、去向、所在
    、所有權、處分權或其他權益者。三、收受、持有或使用他
    人之特定犯罪所得。」，以求與國際規範接軌。另舊法過度
    限縮洗錢犯罪成立之可能，亦模糊前置犯罪僅在對於不法金
    流進行不法原因之聯結，造成洗錢犯罪成立門檻過高，難以
    追訴，因此新法參考FATF建議，就其中採取門檻式規範者，
    明定為最輕本刑6個月以上有期徒刑之罪，並將「重大犯罪
    」之用語，修正為「特定犯罪」，再增列未為最輕本刑為6
    個月以上有期徒刑之罪所涵括之違反商標法等罪，並刪除有
    關犯罪所得金額須在5百萬元以上者，始得列入前置犯罪之
    限制規定，以提高洗錢犯罪追訴之可能性。例如詐騙集團向
    被害人施用詐術後，為隱匿其詐欺所得財物之去向，而令被
    害人將其款項轉入該集團所持有、使用之人頭帳戶，並由該
    集團所屬之車手前往提領詐欺所得款項得逞，檢察官如能證
    明該帳戶內之資金係本案詐欺之特定犯罪所得，即已該當於
    新法第14條第1項之一般洗錢罪。另過去實務認為，行為人
    對犯特定犯罪所得之財物或利益作直接使用或消費之處分行
    為，或僅將自己犯罪所得財物交予其他共同正犯，祇屬犯罪
    後處分贓物之行為，非本條例所規範之洗錢行為，惟依新法
    規定，倘行為人意圖掩飾或隱匿特定犯罪所得來源，而將特
    定犯罪所得直接消費處分，甚或交予其他共同正犯，由共同
    正犯以虛假交易外觀掩飾不法金流移動，即難認單純犯罪後
    處分贓物之行為，應仍構成新法第2條第1款或2款之洗錢行
    為（最高法院著有108年度臺上字第1744號判決意旨可資為
    參）。又行為人如已著手實行該款之洗錢行為而不遂（未生
    特定犯罪所得之本質、來源、去向、所在、所有權、處分權
    或其他權益被掩飾或隱匿之結果），係成立洗錢防制法第14
    條第2項、第1項之一般洗錢未遂罪。至行為人是否已著手實
    行該款之洗錢行為，抑僅止於不罰之預備階段（即行為人為
    積極創設洗錢犯罪實現的條件或排除、降低洗錢犯罪實現的
    障礙，而從事洗錢的準備行為），應從行為人的整體洗錢犯
    罪計畫觀察，再以已發生的客觀事實判斷其行為是否已對一
    般洗錢罪構成要件保護客體（維護特定犯罪之司法訴追及促
    進金流秩序之透明性）形成直接危險，若是，應認已著手（
    最高法院著有110年度臺上字第4232號判決意旨可資為參）
    。經查，告訴人家人因擔心放飛之賽鴿無法返回，而依甲集
    團成員指示，由告訴人將上開款項匯至被告所提供上開高銀
    帳戶內後，被告復依共犯「何家峰」之指示，持上開高銀帳
    戶之提款卡欲提領該筆贓款以轉交予共犯「何家峰」時，然
    上開高銀帳戶因另案遭銀行予以警示凍結，致未能提領款項
    等節，業經本院認定如上；由此可見被告上開行為，其目的
    在於隱匿渠等恐嚇取財犯罪所得之來源與去向，堪認被告此
    部分所為，自應構成洗錢防制法第2條第1款、第2款之洗錢
    行為；然因上開高銀帳戶遭銀行予以警示凍結致未能成功提
    領該筆款項，致未能製造金流斷點，尚不生掩飾隱匿甲集團
    成員恐嚇告訴人所得恐嚇取財款項去向之結果；故而，被告
    此部分所為洗錢犯行，即應屬未遂。
  ㈢再按共同正犯之成立，只須具有犯意之聯絡與行為之分擔，
    既不問犯罪動機起於何人，亦不必每一階段犯行，均經參與
    ，且意思之聯絡不限於事前有協議，即僅於行為當時，基於
    相互之認識，以共同犯罪之意思參與者，亦無礙於共同正犯
    之成立。其表示之方法，亦不以明示通謀為必要，即相互間
    有默示之合致，亦無不可。而共同實施犯罪行為之人，在合
    同意思範圍以內，各自分擔犯罪行為之一部，相互利用他人
    之行為，以達其犯罪目的者，即應對全部所發生之結果，共
    同負責，是共同正犯在犯意聯絡範圍內之行為，應同負全部
    責任；且衡諸刑法第339條之4第1項第2款之立法理由，該款
    所謂「三人以上共同犯之」，不限於實施共同正犯，尚包含
    同謀共同正犯在內。行為人雖未親自實施以電話詐騙被害人
    等行為，惟其配合其他詐欺集團成員行騙，取領被害人款項
    ，此犯罪型態具有相當縝密之計畫與組織，行為人縱不認識
    其上手以外其他詐欺集團成員，未確知彼此參與分工細節，
    或未能確切知悉詐騙被害人之模式，然既相互利用彼此部分
    行為，以完成犯罪之目的，則彼此間對於犯罪之實施，仍應
    就全部之犯罪事實令負共同正犯之責（最高法院著有106年
    度臺上字第2294、2690、3191、3503號判決意旨足資為參）
    。經查，本案恐嚇取財及洗錢未遂犯行，係由被告及故共犯
    「何家峰」所屬之甲集團不詳成員，先以簡訊方式向告訴人
    家人恫稱已擄獲其放飛訓練之賽鴿，如欲取回賽鴿，則需匯
    款至上開高銀帳戶內等語，致告訴人家人因而心生畏懼，為
    能順利贖回賽鴿，遂轉知告訴人，由告訴人依指示以網路轉
    帳方式將前揭款項匯至上開高銀帳戶內後，被告即依共犯「
    何家峰」之指示，持上開高銀帳戶之提款卡欲提領該筆贓款
    時，然上開高銀帳戶因另案遭銀行予以警示凍結，致未能成
    功提領該筆贓款等節，有如前述，並據本院認定如前；再參
    之被告於警詢、偵查中供稱：「因何家峰帳戶被凍結，其買
    賣遊戲幣需要匯錢的帳戶，伊帳戶也被凍結，伊就將羅芸錡
    帳戶借給何家峰」、「何家峰有要我去提領被害人甲○○遭擄
    鴿勒贖之匯款，但是這筆錢被凍結了...之前我的帳戶借何
    家峰使用，一樣被凍結」、「...當時帳戶被凍結後，我有
    想過是否可以把款項退回去，因為我知道那不是遊戲幣買賣
    」等語（見偵二卷第15、16、159頁）；由此可見被告明知
    上開高銀帳戶遭「何家峰」持以作為詐欺取財或恐嚇取財等
    非法用途可能性極高，且其之前已有提供其所有帳戶資料予
    「何家峰」使用，亦遭銀行予以警示凍結，卻仍再次提供上
    開高銀帳戶資料予「何家峰」及其所屬甲集團成員使用，復
    依「何家峰」之指示，持上開高銀帳戶之提款卡欲提領告訴
    人匯至上開高銀帳戶內之款項，惟因該帳戶遭銀行予以警示
    凍結致未能成功提領；是以，被告雖未親自傳送恐嚇簡訊以
    恫嚇告訴人家人，惟其配合甲集團成員之擄鴿勒贖行為，不
    僅提供上開高銀帳戶供渠等作為匯款使用，亦知悉該帳戶所
    匯入之款項並非遊戲幣買賣，卻仍依「何家峰」之指示，持
    上開高銀帳戶之提款卡欲提領該筆贓款之行為，可認被告與
    「何家峰」及其所屬甲集團不詳成員均係相互協助分工以遂
    行整體恐嚇取財計畫，其與該集團成員彼此間既予以分工，
    堪認係在合同意思範圍內，各自分擔犯罪行為之一部，並相
    互利用他人之行為，以達犯罪之目的，從而，被告就本案恐
    嚇取財及洗錢未遂之犯罪事實，應負共同共犯責任。至被告
    於本院審理中另辯稱：伊有將上開高銀帳戶之提款卡及密碼
    交予「何家峰」使用，「何家峰」於該帳戶遭凍結後，才把
    提款卡還給伊云云(見審金訴卷第43、44頁)，惟此顯與其於
    偵查中所為供述不符，自難採信，併予述明。
  ㈣是核被告所為，係犯刑法第346條第1項之恐嚇取財罪及洗錢
    防制法第14條第2項、第1項之一般洗錢未遂罪。又被告以一
    行為同時觸犯恐嚇取財罪及一般洗錢未遂罪等2罪名，為想
    像競合犯，應依刑法第55條前段之規定，從一重之一般洗錢
    未遂罪處斷。
  ㈤再查，被告與共犯「何家峰」及渠等所屬甲集團成年成員間
    ，就本案所為恐嚇取財及一般洗錢未遂犯行，均有犯意聯絡
    及行為分擔，應論以共同正犯。
　㈥累犯不予加重：
　  按被告構成累犯之事實及應加重其刑之事項，均應由檢察官
    主張並具體指出證明之方法後，經法院踐行調查、辯論程序
    ，方得作為論以累犯及是否加重其刑之裁判基礎（最高法院
    110年度台上字第5660號判決要旨參照）。查被告前於108年
    間因施用毒品案件，經本院以108年度簡字第389號判處有期
    徒刑2月確定，並於同年12月1日因徒刑執行完畢等情，有被
    告之臺灣高等法院被告前案紀錄表1份在卷可查；則被告於
    受前揭有期徒刑執行完畢後，5年以內故意再犯本案有期徒
    刑以上刑之罪，符合刑法第47條第1項之規定，應論以累犯
    。然本院考量本案起訴書並未主張被告構成累犯之事實，且
    公訴人於本院審理中亦就上開構成累犯之前科，認因罪質不
    同，而不主張構成累犯(見審金訴卷第54頁)；復考量被告構
    成累犯之前案，與其本案所涉違反恐嚇取財、洗錢未遂犯行
    之罪質有異，尚難認被告就本案犯罪有特別之惡性及刑罰反
    應力薄弱情形；是以，依上開最高法院判決要旨，不依累犯
    規定加重其法定最低刑，並於判決主文不予記載累犯（參考
    司法院107年6月地方法院刑事裁判簡化及通俗化推動方案中
    之刑事判決精簡原則)，附此敘明。　
　㈦另被告已著手於一般洗錢犯行之實行，惟因上開高銀帳戶已
    遭銀行予以警示凍結，致被告未及提領告訴人所匯入之款項
    而未遂；是被告上開所為洗錢未遂犯行，爰依刑法第25條第
    2項之規定，按既遂犯之刑度減輕之。
　㈧復按洗錢防制法第16條第2項規定：「犯前二條之罪，在偵查
    或審判中自白者，減輕其刑。」；經查，被告就其所為恐嚇
    取財及洗錢未遂之犯罪事實，於警詢、偵查及本院審理時均
    已坦承不諱，業如上述；故就被告上開所為洗錢未遂犯行，
    應依洗錢防制法第16條第2項之規定，減輕其刑。
　㈨再查，被告上開所為洗錢未遂犯行，有前揭數項減輕其刑事
    由，依刑法第70條之規定，應依法遞減之(共減輕2次)。
　㈩爰審酌被告為正值青壯之年，且為具有正常智識程度之人，
    理應知悉國內現今詐騙案件盛行之情形下，多係利用人頭帳
    戶以作為收受不法所得款項之手段，竟率然提供上開金融帳
    戶資料予來歷不明之他人任意使用，顯然不顧金融帳戶可能
    遭不詳犯罪集團成員持以作為犯罪工具使用，且終致不詳詐
    騙集團成員持其所提供金融帳戶作為詐騙他人款項匯入、領
    取之用，致生紊亂社會正常金融交易秩序，並嚴重破壞社會
    治安，足以助長犯罪集團惡行，復徒增司法、檢警單位追緝
    本案犯罪集團成員之困難，更使遭受詐騙之告訴人因而受有
    財產上之損失，其所為實屬可議；惟念及被告於犯後已知坦
    承犯行，態度尚可；復考量告訴人因遭恐嚇取財所匯款項業
    經銀行予以警示凍結圈存後，已返還告訴人一節，已據告訴
    人於偵查中供述在卷(見偵二卷第157頁)，足認本案告訴人
    所受損失已有減輕；兼衡以被告本案犯罪之動機、目的、手
    段、並未獲取利益，及其參與分擔甲集團犯罪情節及程度，
    以及告訴人所受損害之程度；並酌以被告之素行(參見前揭
    被告前案紀錄表)；暨衡及被告之教育程度為高職畢業、家
    庭經濟狀況為小康，及其自陳入監前從事開早餐店工作，家
    中尚有母親等家庭生活狀況（見被告警詢筆錄受詢問人欄所
    載〈見偵二卷第13頁〉；審金訴卷第54頁）等一切具體情狀，
    量處如主文所示之刑，並就併科罰金部分，諭知如主文所示
    之易服勞役折算標準。
四、沒收部分：
  ㈠按共同犯罪行為人之組織分工及不法所得，未必相同，彼此
    間犯罪所得之分配懸殊，其分配較少甚或未受分配之人，如
    仍應就全部犯罪所得負連帶沒收之責，超過其個人所得之剝
    奪，無異代替其他犯罪參與者承擔刑罰，顯失公平，因共犯
    連帶沒收與罪刑相當原則相齟齬，故共同犯罪，所得之物之
    沒收，應就各人分得之數為之，亦即沒收或追徵應就各人所
    實際分得者為之（最高法院104年第13次及第14次刑庭會議
    決議參照）。查被告提供上開高銀帳戶資料予共犯「何家峰
    」使用後，復依共犯「何家峰」之指示欲提領告訴人因遭恐
    嚇所匯入上開高銀帳戶內之款項，然該帳戶因遭因銀行予以
    警示凍結，致未能成功提領該筆贓款等節，已如前述；且依
    本案現存卷內證據資料，並查無其他證據足認被告就本案犯
    行有獲得報酬或任何犯罪所得，故本院自無從就犯罪所得部
    分為沒收或追徵之諭知，併此述明。　
  ㈡另洗錢防制法第18條第1項前段固規定：「犯第14條之罪，其
    所移轉、變更、掩飾、隱匿、收受、取得、持有、使用之財
    物或財產上利益，沒收之」，但條文並無「不問屬於犯罪行
    為人與否」之要件（絕對義務沒收），當以屬於（按指實際
    管領）犯罪行為人者為限，始應（相對義務）沒收。查告訴
    人因遭恐嚇而匯入上開高銀帳戶內之款項，業經銀行予以凍
    結圈存在案而無法提領，尚不能達到掩飾或隱匿特定犯罪所
    得之去向及所在之作用而洗錢未遂，則揆諸上揭說明，本案
    告訴人遭恐嚇所匯款項部分，無從依上開規定，於被告本案
    所犯罪刑項下予以宣告沒收，併予述明。
據上論斷，應依刑事訴訟法第273條之1第1項、第284條之1、第2
99條第1項前段，洗錢防制法第2條第1款、第2款、第14條第1項
、第2項、第16條第2項，刑法第11條前段、第346條第1項、第25
條第2項、第28條、第55條前段、第42條第3項前段，刑法施行法
第1條之1第1項，判決如主文。
本案經檢察官丙○○提起公訴，檢察官乙○○到庭執行職務。
中　　華　　民　　國　　111 　年　　5 　　月　　31　　日
                  刑事第四庭      法  官  許瑜容
以上正本證明與原本無異。
如不服本判決應於收受送達後20日內向本院提出上訴書狀，並應
敘述具體理由；如未敘述上訴理由者，應於上訴期間屆滿後20日
內向本院補提理由書（均須按他造當事人之人數附繕本）「切勿
逕送上級法院」。
中　　華　　民　　國　　111 　年　　6 　　月　　2 　　日
                                  書記官  林榮志
附錄本案論罪科刑法條全文：
中華民國刑法第346條
意圖為自己或第三人不法之所有，以恐嚇使人將本人或第三人之
物交付者，處6月以上5年以下有期徒刑，得併科3萬元以下罰金
。
以前項方法得財產上不法之利益或使第三人得之者，亦同。
前二項之未遂犯罰之。

洗錢防制法第2條
本法所稱洗錢，指下列行為：
一、意圖掩飾或隱匿特定犯罪所得來源，或使他人逃避刑事追訴
    ，而移轉或變更特定犯罪所得。
二、掩飾或隱匿特定犯罪所得之本質、來源、去向、所在、所有
    權、處分權或其他權益者。
三、收受、持有或使用他人之特定犯罪所得。

洗錢防制法第14條
有第二條各款所列洗錢行為者，處7 年以下有期徒刑，併科新臺
幣5 百萬元以下罰金。
前項之未遂犯罰之。
前二項情形，不得科以超過其特定犯罪所定最重本刑之刑。
前項之未遂犯罰之。